【裁判字號】    97,易,3388
【裁判日期】    971222
【裁判案由】    竊盜
【裁判全文】
臺灣臺北地方法院刑事判決              97年度易字第3388號
公  訴  人  臺灣臺北地方法院檢察署檢察官
被      告  乙○○
上列被告因竊盜案件，經檢察官聲請以簡易判決處刑（九十七年
度速偵字第二七九號），本院認不宜以簡易判決處刑（九十七年
度簡字第四四二○號）而改依通常程序進行，判決如下：
    主  文
乙○○攜帶兇器竊盜，累犯，處有期徒刑捌月。
刀片壹片沒收。
    事  實
一、乙○○有多次竊盜前科，於民國九十七年五月間，又因犯竊
    盜罪，經本院以九十七年度簡字第一七○二號簡易判決判處
    有期徒刑五月確定，於九十七年十月二十八日易科罰金執行
    完畢。
二、乙○○不知悔改，因生活困苦，於九十七年十一月二日十六
    時十分許，在臺北市○○區○○路五段五號世界貿易展覽一
    館國際旅遊展覽會場，因見甲○○所攜之手提袋有一小洞，
    且該處人潮擁擠，認有機可趁，竟基於意圖為自己不法所有
    之犯意，以其所有隨身攜帶之客觀上足以危害人之生命身體
    安全可供兇器使用之削眉刀片一片自該小洞處劃破甲○○之
    手提袋（毀損部分未據告訴），再徒手竊取該手提袋內之粉
    紅色長型皮夾一只（內有甲○○所有之國民身分證、全民健
    康保險卡、駕駛執照、渣打銀行信用卡、花旗銀行信用卡各
    一張、現金新臺幣二千零九十三元），得手後將該長型皮夾
    藏入其隨身黑色皮包內時，為臺北市政府警察局刑事警察大
    隊員警當場查獲。
三、案經臺北市政府警察局刑事警察大隊報請臺灣臺北地方法院
    檢察署檢察官偵查聲請以簡易判決處刑，本院認不宜以簡易
    判決處刑而改依通常程序進行。
    理  由
壹、程序部分：
    公訴人提出作為本案證據之卷內書面供述證據資料，因被告
    乙○○於本院審理中並未爭執該等證據之證據能力，復未於
    言詞辯論終結前聲明異議，本院審酌該等證據作成時之情況
    ，均無不宜作為證據之情事，依刑事訴訟法第一百五十九條
    之五第二項之規定，均得作為證據。
貳、實體部分：
一、上開事實，業據被告於本院審理中自白不諱，復經被害人甲
    ○○於警詢中陳述在卷，又有贓物認領保管單、失竊報告、
    照片列印資料等在卷可稽，是被告之任意性自白顯與事實相
    符。本案事證明確，被告犯行堪以認定，應予依法論科。
二、按被告用以劃破被害人手提袋之削眉刀片一片為金屬製品，
    且屬單刃銳利物品，於客觀上已足傷害人之身體或危害人生
    命之安全，自屬兇器之一種。核被告所為，係犯刑法第三百
    二十一條第一項第三款之攜帶兇器竊盜罪，起訴書雖認被告
    所為係犯刑法第三百二十條第一項之竊盜罪，然公訴人於本
    院九十七年十二月十日審理時業已當庭變更起訴法條為刑法
    第三百二十一條第一項第三款之攜帶兇器竊盜罪，本院自無
    庸再行變更起訴法條，附此敘明。查被告於九十七年五月間
    ，因犯竊盜罪，經本院以九十七年度簡字第一七○二號簡易
    判決判處有期徒刑五月確定，於九十七年十月二十八日易科
    罰金執行完畢，有臺灣高等法院被告前案紀錄表在卷可按，
    其受徒刑之執行完畢，五年以內故意再犯有期徒刑以上之罪
    ，為累犯，應依刑法第四十七條第一項之規定，加重其刑。
    爰審酌被告前已有多次竊盜前科，素行不佳，因生活困苦而
    為本案犯行之犯罪動機、目的、手段、生活狀況、智識程度
    ，然所竊取財物之價值非鉅、所竊取財物復經被害人領回，
    所為對社會治安所造成之危害程度非高，暨犯罪後坦承犯行
    之態度等一切情狀，認公訴人於本院審理時具體求刑有期徒
    刑十月，尚嫌過重，爰量處如主文所示之刑。至供被告犯本
    案犯行所用之刀片一片，雖未扣案，然既為供其犯加重竊盜
    罪所用之物，復為被告所有，業據被告陳述在卷，爰依刑法
    第三十八條第一項第二款之規定宣告沒收之。
據上論斷，應依刑事訴訟法第四百五十二條、第二百八十四條之
一、第二百九十九條第一項前段，刑法第三百二十一條第一項第
三款、第四十七條第一項、第三十八條第一項第二款，判決如主
文。
本案經檢察官楊展庚到庭執行職務
中    華    民    國    97    年    12    月    22    日
                  刑事第十一庭  法  官  黃紹紘
以上正本證明與原本無異。
如不服本判決應於收受送達後十日內向本院提出上訴書狀，並應
敘述具體理由；其未敘述上訴理由者，應於上訴期間屆滿後二十
日內向本院補提理由書（均須按他造當事人之人數附繕本）「切
勿逕送上級法院」。告訴人或被害人如對於本判決不服者，應具
備理由請求檢察官上訴，其上訴期間之計算係以檢察官收受判決
正本之日期為準。
                                書記官  陳靜君
中    華    民    國    97    年    12    月    30    日
附錄本案論罪科刑所犯法條全文
刑法第三百二十一條
犯竊盜罪而有左列情形之一者，處六月以上、五年以下有期徒刑
：
一、於夜間侵入住宅或有人居住之建築物、船艦或隱匿其內而犯
    之者。
二、毀越門扇、牆垣或其他安全設備而犯之者。
三、攜帶兇器而犯之者。
四、結夥三人以上而犯之者。
五、乘火災、水災或其他災害之際而犯之者。
六、在車站或埠頭而犯之者。
前項之未遂犯罰之。


司法院資訊處製作；財團法人民間司法改革基金會備份。
